【裁判字號】    88,易,2104
【裁判日期】    890202
【裁判案由】    偽造文書
【裁判全文】
臺灣桃園地方法院刑事判決                        八十八年度易字第二一四號
    公  訴  人  臺灣桃園地方法院檢察署檢察官
    被      告  甲○○
右列被告因偽造文書案件，經檢察官提起公訴（八十八年度偵字第一二一一八號），
本院判決如左：
        主  文
甲○○無罪。
        理  由
一、被告甲○○係原利五金企業社進口業務之負責人，明知其於民國八十七年二月五
    日委託洋基通運股份有公司，向財政部台北關稅局，申報進口ＭＩＣＲＯＰＨＯ
    ＮＥ  ＲＥＣＥＩＶＥＲ之貨物一批時，實際進口之數量為１５０００ＰＣＳ，
    為逃避關稅，竟製作不實數量之統一發票，利用不知情之上開通運公司職員，持
    向財政部台北關稅局申報進口關稅，為台北關稅局之查驗人員查獲。因認被告犯
    有刑法第二百十六條、第二百十五條之罪嫌。
二、按犯罪事實應依證據認定之，無證據不得推定其犯罪事實，又不能證明被告犯罪
    者，應諭知無罪之判決，刑事訴訟法第一百五十四條、第三百零一條分別定有明
    文。
三、訊據被告甲○○堅決否認偽造文書之犯行，辯稱：伊確向大陸沈宗雍先生購買Ｍ
    ＩＣＲＯＰＨＯＮＥ  ＲＥＣＥＩＶＥＲ共１５０００ＰＣＳ，但不知為何進口
    報單數量會不符，伊亦感不解等語。經查：（一）本件被告確係進口ＭＩＣＲＯ
    ＰＨＯＮＥ  ＲＥＣＩＶＥＲ（即麥克風接收器，為小晶片）共１５０００ＰＣ
    Ｓ（個），有本院向財政部台北關稅局函調之訂購單、發票（即ＩＮＶＯＩＣＥ
    ）及國華商業銀行香港分行客戶收據聯各一紙在卷可按，是以被告確係進口一萬
    五千個麥克風小晶片接收器無訛。（二）本件出口人（即沈宗雍，係大陸人）係
    委由ＤＨＬ快遞公司（即ＤＨＬ  ｗｏｒｌｄ  ｅｘｐｒｅｓｓ）所承運，亦有
    該公司所出具予收貨人之收件聯（即ｏｒｉｇｉｎａｌ  ２  ｆｏｒ  ｃｏｎｓ
    ｉｇｎｅｅ）一份在卷可按，再細查該收件聯所載：該公司於總件數（即ｔｏｔ
    ａｌ  ｐｉｅｃｅｓ）時即已載明係一個、總重（即ｔｏｔａｌ  ｗｅｉｇｈｔ
    ）為八公斤（即ｋｇ）、貨物之種類（即ｄｅｓｃｒｉｐｔｉｏｎ  ｏｆ  ｇｏ
    ｏｄｓ）為麥克風接收器（即ｓａｍｐｌｅ  ｏｆ  ｍｉｃｒｏｐｈｏｎｅｒｅ
    ｃｅｉｖｅ），而船期編號為000  00000等均核與本件進口報單相符，
    又被告於收到收件聯後，即將收件聯委由洋基通運股份有限公司報關取貨，亦有
    委託書一份在卷可按，又麥克風接收器本為極小之晶片，豈可能一個（按ｐｉｅ
    ｃｅｓ，簡稱ＰＣＳ，於英文單位上屬小之計量單位）達八公斤，且當時被告與
    出口商（即沈宗雍）均以港幣為計算單位，亦有前揭發票、訂購單及收據聯各一
    紙在卷可按，至申報時突改以美元計算實不符常情？（三）再，本件係因沈宗雍
    在一九九八年一月廿六日出售一萬五千個電容麥克風給台灣原利公司，因貨物較
    少，以快遞形式交台北，貨物總價共保價美元二十元，而快遞公司（即ＤＨＬ）
    誤出發票每個ＰＣ二十美元，所附發票絕對不是原利所出等語，亦有沈宗雍所出
    具之證明書，再參以快遞公司（即ＤＨＬ）係以美元計價等情，本院綜合上情，
    認該證明書尚與事實相符，雖未經證人親自到庭陳述，亦應堪採信。綜上，本件
    實無從證明被告有何明知不實之事項而故為登載之事實，被告所辯不知為何會不
    符等語，應可採信。此外復查無其他證據證明被告有公訴人所指之犯行，即被告
    犯嫌不能證明，依前開說明，自應為無罪之諭知。
據上論斷，應依刑事訴訟法第三百零一條第一項，判決如主文。
本案經檢察官張春暉到庭執行職務。
中      華      民      國      八十九    年    二      月    二      日
                                臺灣桃園地方法院刑事第二庭
                                      法  官  吳進發
右正本證明與原本無異。
如不服本判決，應於判決送達後十日內向本院提出上訴狀( 應附繕本 )，上訴於
臺灣高等法院。
                                      書記官  陳靜娟
中      華      民      國      八十九    年    二      月    九      日


司法院資訊處製作；財團法人民間司法改革基金會備份。
